【裁判字號】    96,交易,151
【裁判日期】    970124
【裁判案由】    過失傷害等
【裁判全文】
臺灣屏東地方法院刑事判決             96年度交易字第151號
公  訴  人  臺灣屏東地方法院檢察署檢察官
被      告  甲○○
選任辯護人  陳建誌律師
上列被告因公共危險案件，經檢察官提起公訴（96年度調偵字第
212 號），本院合議庭裁定改行簡式審判程序，判決如下：
    主  文
甲○○服用酒類，不能安全駕駛動力交通工具而駕駛，處有期徒
刑貳月，減為有期徒刑壹月，如易科罰金，以新臺幣壹仟元折算
壹日，緩刑貳年。
    事  實
一、甲○○自民國96年1 月28日凌晨0 時30分許起（起訴書誤載
    為12時30分許），至同日凌晨2 時許止，在屏東縣萬丹鄉其
    老闆家，飲用酒類，已達不能安全駕駛之程度後，竟仍騎乘
    車牌7HJ-522 號（起訴書誤載為7HJ-552 號）重型機車上路
    ，沿屏東縣萬丹鄉往新園鄉台27線方向行駛，嗣於同日凌晨
    2 時55分許，行經台27線72公里處，因不勝酒力撞上路旁電
    線桿致人車倒地，因而受有頭部外傷併顱骨骨折及硬腦膜下
    出血、右側第2 至3 肋骨骨折併氣血胸、右側股骨及髕骨粉
    碎性開放骨折、右側橈骨骨折、右側第2 及第5 掌骨骨折、
    右臉顴骨骨折等傷害，且意識不清，於同日凌晨3 時16分許
    ，被送至安泰醫院急診，於同日凌晨4 時50分許抽驗其血液
    酒精濃度為每公合92.21 毫克（換算為呼氣酒精濃度約為每
    公升0.46毫克），於同日中午12時45分許，轉入高雄榮民總
    醫院急診，於同日下午4 時14分許，一度命危，所幸救治後
    終能康復。
二、案經屏東縣警察局東港分局報告臺灣屏東地方法院檢察署檢
    察官偵查起訴。
    理  由
一、訊據被告甲○○對上揭犯罪事實坦承不諱，並有安泰醫院血
    液酒精濃度檢查單、安泰醫院診斷證明書、高雄榮民總醫院
    診斷證明書、急診病危通知單、道路交通事故現場圖、道路
    交通事故調查報告表(一)(二)、道路交通事故初步分析研判表、
    員警車禍處理報告、舉發違反道路交通管理事件通知單、交
    通部公路總局自行收納款項收據（被告已繳納罰鍰新臺幣3
    萬元）各1 份、現場照片10張在卷可憑。參考德、日等國家
    所進行之酒精濃度與精神狀態之實驗結果認為，呼氣酒精濃
    度達每公升0.55毫克時，就人之生理方面，已產生視覺反應
    遲鈍、影像不能集中，同時不能看清前方路況及車旁照後鏡
    等狀況，其駕駛能力已受影響，肇事率已提升至一般人之10
    倍，而被告於96年1 月28日凌晨4 時50分許抽驗其血液酒精
    濃度為每公合92.21 毫克，距其飲酒後於同日凌晨2 時許騎
    車上路，將近3 小時，依McLay 氏編著Clinical Forensic
    Medicme （臨床討論的醫學）第二版第226 至230 頁之公式
    ，血液酒精濃度每小時排除20 mg/dl（呼氣酒精濃度每小時
    排除0.1 mg/l），推算其於同日凌晨2 時許之呼氣酒精濃度
    約為每公升0.66毫克，已逾每公升0.55毫克之參考標準，況
    被告確因不勝酒力而自撞路旁電線桿，操控力顯然欠佳，顯
    見被告酒後已達不能安全駕駛動力交通工具之程度。足認被
    告自白與事實相符，其事證明確，犯行堪以認定，應予依法
    論科。
二、按行為後法律有變更者，適用行為時之法律；但行為後之法
    律有利於行為人者，適用最有利於行為人之法律，刑法第2
    條第1 項定有明文。故法律有變更者，應為「從舊從輕」之
    比較。本案被告行為後，刑法第185 條之3 業於97年1 月2
    日修正公布，自97年1 月4 日起施行，將原法定刑「1 年以
    下有期徒刑、拘役或3 萬元以下罰金」加重為「1 年以下有
    期徒刑、拘役或科或併科15萬元以下罰金」，修正後之規定
    對被告未較有利，依從舊原則，自應適用修正前之規定。
三、核被告所為，係犯修正前刑法第185 條之3 酒醉駕車之公共
    危險罪。爰審酌被告漠視一般往來之公眾及駕駛人之用路安
    全，且政府各相關機關業就酒醉駕車之危害性以學校教育、
    媒體傳播等方式一再宣導，為時甚久，被告應對於該項誡命
    知之甚詳，猶不知警惕，惟念被告尚無犯罪前科，有臺灣高
    等法院被告前案紀錄表附卷可參，及其犯後態度良好等一切
    情狀，量處如主文所示之刑，以資懲儆；又中華民國96年罪
    犯減刑條例業於96年7 月4 日公布，自同年7 月16日施行，
    被告所犯本案之罪，犯罪時間係在96年4 月24日以前，經核
    尚無該條例第3 條所列不予減刑之情形，應依同條例第2 條
    第1 項第3 款規定，減其刑期二分之一，再諭知易科罰金之
    折算標準。被告前未曾受刑之宣告，其因一時疏忽致罹刑典
    ，經此刑之宣告，應當知所警惕，況被告因酒駕自撞而嚴重
    受傷，險喪失生命，已獲得慘痛教訓，信無再犯之虞，是認
    對被告所宣告之刑以暫不執行為適當，併宣告緩刑2 年。
據上論斷，應依刑事訴訟法第273 條之1 第1 項、第299 條第1
項前段，刑法第2 條第1 項前段、第41條第1 項前段、第74條第
1 項第1 款，修正前刑法第185 條之3 ，刑法施行法第1 條之1
，中華民國96年罪犯減刑條例第2 條第1 項第3 款、第7 條，判
決如主文。
本案經檢察官李賜隆到庭執行職務
中    華    民    國    97    年    1     月    24    日
                  交通法庭    法  官  蔡嘉裕
以上正本證明與原本無異。
如不服本判決，應於收受本判決送達後10日內，向本院提出上訴
書狀（應敘述具體理由並附繕本），其未敘述上訴理由者，至遲
應於上訴期間屆滿後20日內，向本院補提理由書狀，切勿逕送上
級法院。
中    華    民    國    97    年    1     月    24    日
                              書記官  許倬維
附錄論罪科刑法條
修正前刑法第185條之3：
服用毒品、麻醉藥品、酒類或其他相類之物，不能安全駕駛動力
交通工具而駕駛者，處1 年以下有期徒刑、拘役或3 萬元以下罰
金。


司法院資訊處製作；財團法人民間司法改革基金會備份。
